【裁判字號】    92,訴,11
【裁判日期】    920129
【裁判案由】    
【裁判全文】
臺灣彰化地方法院刑事判決                            九十二年度訴字第一一號
    公  訴  人  臺灣彰化地方法院檢察署檢察官
    被      告  甲○○
右列被告因毒品危害防制條例案件，經檢察官提起公訴（九十一年度毒偵緝字第三二
九號、九十一年度毒偵字第二四八八號）及移送併辦（九十二年度毒偵字第一九一號
），本院判決如左：
    主  文
甲○○連續施用第一級毒品，累犯，處有期徒刑玖月；又連續施用第二級毒品，累犯
，處有期徒刑伍月。應執行有期徒刑壹年。
    事  實
一、甲○○於民國八十七年間，因違反麻醉藥品管理條例案件，經臺灣南投地方法院
    判處有期徒刑三月確定，於八十七年十月九日准予易科罰金執行完畢。其另因施
    用毒品案件，經裁定送觀察、勒戒後，認無繼續施用毒品之傾向，由臺灣彰化地
    方法院檢察署檢察官於九十年六月十三日以九十年度毒偵字第二０一六、二三二
    九、二五四三號不起訴處分確定。詎其不思悔改，復基於施用第一級毒品之概括
    犯意，自九十一年三月間起至同年十月底止，在其彰化、臺中縣市友人住處等地
    ，以將第一級毒品海洛因摻入香煙內，點火吸食之方式，連續施用第一級毒品海
    洛因多次，平均約一天施用二、三次；另基於施用第二級毒品之概括犯意，分別
    於九十一年三月二十二日八時許及同年七月二十九日，在其彰化及臺中縣友人住
    處，以將第二級毒品安非他命置於玻璃管內，以火燒烤產生煙霧，再加以吸食之
    方式，連續施用第二級毒品安非他命二次。嗣先後於同年三月二十二日九時三十
    分許在彰化縣彰化市○○路三四五巷一一四號、同年五月四日十時十五分許在彰
    化縣彰化市○○路四八五巷一七一號及同年七月三十日十五時三十分許在臺中市
    ○區○○路與民生路口，為警查獲，後於同年十一月三日二十時十分許，在彰化
    縣芬園鄉芬園國中前，因本案（裁定執行觀察勒戒）為警緝獲。並經本院以九十
    一年度毒聲字第一七○四號裁定送臺灣彰化看守所附設勒戒處所觀察、勒戒後，
    認有繼續施用毒品之傾向。
二、案經臺中市警察局第一分局報告臺灣臺中地方法院檢察署檢察官呈請臺灣高等法
    院臺中分院檢察署檢察長核轉臺灣彰化地方法院檢察署及彰化縣警察局彰化分局
    報告該署檢察官偵查起訴，暨移送併辦。
    理  由
一、右揭犯罪事實，業經被告甲○○坦承不諱，且被告甲○○於九十一年三月二十二
    日九時三十分許、同年五月四日十時十五分許及同年七月三十日十五時三十分許
    獲案時，為警採集其尿液送驗，結果依序呈安非他命陽性反應；嗎啡陽性反應；
    安非他命及嗎啡陽性反應，有彰化縣衛生局煙毒尿液檢驗成績書二件及臺中市衛
    生局煙毒尿液檢驗成績書（影本）一件附卷可稽，另其於同年十一月三日二十時
    十分許為警緝獲後入臺灣彰化看守所附設勒戒處所，經採集其尿液送驗，結果呈
    嗎啡陽性反應，有詮昕科技股份有限公司濫用藥物尿液檢驗報告一件在卷可憑，
    足徵被告自白與事實相符，堪以採信。又被告前因施用毒品案件，經裁定送觀察
    、勒戒後，認無繼續施用毒品之傾向，由臺灣彰化地方法院檢察署檢察官於九十
    年六月十三日以九十年度毒偵字第二０一六、二三二九、二五四三號不起訴處分
    確定乙情，有該不起訴處分書在卷可稽，其於五年內再犯毒品危害防制條例第十
    條之罪，係屬二犯，並經本院以九十一年度毒聲字第一七○四號裁定送臺灣彰化
    看守所附設勒戒處所觀察、勒戒後，認有繼續施用毒品之傾向，亦有該裁定書及
    臺灣彰化看守所附設勒戒處所九十一年十一月二十二日彰所戒字第０九一０００
    二七０六號之有無繼續施用毒品傾向證明書一件附卷可參。本件事證明確，被告
    上開犯行，洵堪認定。
二、核被告所為，係犯毒品危害防制條例第十條第一項之施用第一級毒品罪、第二項
    之施用第二級毒品罪。被告持有第一級毒品海洛因、第二級毒品安非他命施用，
    其持有毒品之低度行為，已為施用毒品之高度行為所吸收，不另論罪。其先後多
    次施用海洛因、安非他命之犯行，各時間緊接，方法相同，所犯係構成要件相同
    之罪名，顯係基於概括犯意為之，應分別依刑法第五十六條連續犯規定，論以一
    罪，並各加重其刑。又所犯上開二罪，犯意各別，行為互殊，應分論併罰之。末
    查被告於八十七年間，因違反麻醉藥品管理條例案件，經臺灣南投地方法院判處
    有期徒刑三月確定，於八十七年十月九日准予易科罰金執行完畢，此有卷附臺灣
    高等法院被告全國前案紀錄表及在監在押紀錄表等件可稽，其於受有期徒刑執行
    完畢後，五年內再犯上開有期徒刑之二罪，應各論以累犯，依法分別遞加重其刑
    。另原起訴書所漏未論載部分，雖未據起訴，惟與已起訴且認應構成犯罪之事實
    間，有裁判上一罪之連續犯關係，本院自應併予審理。爰審酌被告施用毒品係屬
    病態性犯人，復於戒治處所進行長時間戒治處遇，加以其犯罪之動機及目的在圖
    一己感官上之享受，犯罪手段及犯罪所生危害尚屬平和，暨犯後坦承犯行之態度
    等一切情狀，分別量處如主文所示之刑，並定其應執行之刑，以示懲儆。
據上論斷，應依刑事訴訟法第二百九十九條第一項前段，毒品危害防制條例第十條第
一項、第二項，刑法第十一條前段、第五十六條、第四十七條、第五十一條第五款，
判決如主文。
本案經檢察官林鈴淑到庭執行職務。
中    華    民    國    九十二      年      一      月      二十九      日
                                臺灣彰化地方法院刑事第二庭
                                    審判長法官  林  欽  章
                                    法      官  石  馨  文
                                    法      官  郭  麗  萍
右正本證明與原本無異。
如不服本判決，應於判決送達後十日內向本院提出上訴狀( 須附繕本 )。
                                    法院書記官  施  嘉  玫
中    華    民    國    九十二      年      一      月      二十九      日
毒品危害防制條例第十條第一項、第二項：
施用第一級毒品者，處六月以上五年以下有期徒刑。
施用第二級毒品者，處三年以下有期徒刑。


司法院資訊處製作；財團法人民間司法改革基金會備份。
